---
title: "Regressio reviireillä: Splitataan panta chull-reviireiksi ja niiden yksikäsitteisiksi paloiksi (v6.1: proper dates)"
author: "Tuomas R"
date: "`r Sys.Date()`"
output:
  html_document:
    code_folding: hide
editor_options: 
  chunk_output_type: console
---

```{r setup, include=FALSE}
library(dplyr)
library(ggplot2)
library(raster)
library(polyclip)
library(sf)

theme_set(theme_bw())

knitr::opts_chunk$set(echo = TRUE, message=FALSE, fig.width = 10)
```

* v6.1: Expert territories active Jan - March, not just March

# Havaintoyksiköt

Samaan tyyliin regressiota tassu-havainnoille ehdolla GPS data. Tällä kertaa sen sijaan että havaintoyksikkö on 5x5km x 1kk ruudukko soluista $G(i,t)$ s.e. $|panta\cap G(i,t)|>0 \forall t$, tehdään reviiriajattelun mukainen tila-jaottelu

* Olkoon $R_i = cHull(panta_i)$ missä $panta_i$ on yksi panta-aineiston sarja
* Olkoon reviiri-solut $G_i = R_i \times [a_i,b_i]$ missä aika on $panta_i$ ajanjakso

Tehdään reviireihin jako ja tarkastellaan saadun ruudukon ominaisuuksia.


```{r, cache=TRUE}
# should not need to be run many times.
ww <- setwd("../data_not_public/")
source("4-gather-wolf-territories-v6.1.R")
setwd(ww)

series <- unique(panta$series)
nseries <- length(series)

cat( "sarjoja: ", nseries, "\n")
```

# Asiantuntija-arviot reviireistä

Asiantuntijat arvioivat vuosittain reviirit pohjaten kaikkeen tietoon (ml. gps-data). 

* saatu 2017-2020 reviirit
* arvioit ovat kuluvan vuoden maaliskuun tilanteelle. Oletetaan että pätee vuoden alusta, merkataan siis päivämääriksi 1.1. - 31.3.

Jokaisessa datassa on

* polygoneina arvatut reviirit
* ihan eri muuttujanimet
* ainoa sama muuttuja on pinta-ala, joka triviaali laskea

Tiputetaan kaikki muu paitsi itse polygonit.

```{r, message=FALSE, cache=TRUE, include=FALSE}
# code moved to the above mentioned script.
```

```{r}
#cthulls <- c(gpshulls, pri_hulls)
```

# Kuvauksia reviireistä


Kaikki GPS-otosyksiköt:

```{r, fig.height=9, fig.width=12}
panta %>% filter(!is.na(chull_rank)) %>% 
  arrange(chull_rank) %>% 
  mutate(years = cut(timestamp_y, seq(2003, 2021, by = 3))) %>%
  group_by(series) %>% 
  mutate(tset = min(as.character(years))) %>% 
  ggplot() + 
  geom_sf(data = finland, col="gray90", fill="gray90") +
  geom_polygon(
               aes(x, y, fill = name0, group=series), alpha = .3)  + 
  facet_wrap(~tset) + 
  ggtitle("GPS tracking based 'territories'")
#  geom_point(aes(x = x, y = y), size = 0.01, alpha = .3) 
```

Kaikki priori-reviirit:


```{r}
# check
ggplot(pri_reviirit) + 
  geom_sf(data=finland) + 
  ggtitle("Experts' territory information") +
  geom_sf(fill = "blue", alpha=.4) + facet_wrap(~year, ncol = 4)
```

Pinta-alat ja aikajaksot:

```{r}
# Shoelace
polyArea <- function(xy) {
  n <- nrow(xy)
  xy <- rbind(xy, xy[1,])
  -0.5 * sum( xy[1:n, 1]*xy[1:n+1, 2] - xy[1:n+1, 1]*xy[1:n, 2] )
}
stats <- tibble(series = names(cthulls),
                    areas_km2 = sapply(cthulls, function(h) polyArea(h$xy) ) / 1000^2,
                    lengths_days = sapply(cthulls, function(h) diff( as.POSIXct(h$bbox$tdate)  )) ) %>% 
  mutate(source = c("gps", "prior")[1+grepl("^pri", series)] )%>% 
  filter(! (series %in% bad_series))  

stats %>%
  tidyr::gather(p, val, areas_km2:lengths_days) %>% 
  ggplot(aes(val)) + geom_histogram(aes(fill = source), position = position_dodge()) + facet_wrap(~p, scales="free")
```

Largest, smallest, shortest (without pinna4) and longest series:

```{r}
longest <- panta %>% filter( series == stats$series[ which.max(stats$lengths_days) ] |
                             series == stats$series[ which.max(stats$areas_km2) ] |
                             series == stats$series[ which.min(stats$lengths_days) ] |
                             series == stats$series[ which.min(stats$areas_km2) ] ) 
pa <- longest#

pa %>% 
  ggplot() + 
  geom_polygon(data = . %>% filter(!is.na(chull_rank)) %>% arrange(chull_rank), 
               aes(x, y), fill = "lightgreen") + 
  geom_point(aes(x = x, y = y), size = 0.1, alpha = .3) + 
  geom_path(aes(x = x, y = y), alpha = .1) +  
  facet_wrap(~series) 
```

Tarkastetaan aluiden päällekkäisyydet:

```{r}
# start with bounding box overlaps
# 0: times don't overla
# 1: times overlap, bboxes not
# 2: times and bboxes overlap
bbolap <- function(a, b) {
  # start with time
#  print(b)
  if(a[2,4] < b[1,4]) return(0)
  if(b[2,4] < a[1,4]) return(0)
  # time intervals intersect
  # then bounding box-wise
  for(i in 1:2)
  if(a[2,i] < b[1,i]) return(1)
  else if(b[2,i] < a[1,i]) return(1)
  # need to check polygon level...
  return(2)
}


series <- names(cthulls)
nseries <- length(series)
bboxes <- lapply(cthulls, getElement, "bbox")
pairs <- t( combn(1:nseries, 2 ))
bbicects <- apply(pairs, 1, function(ab) bbolap(bboxes[[ab[1]]], bboxes[[ab[2]]]) )

# those that both timewise and bbox wise intersect
pairs_bb <- pairs[which(bbicects == 2),]

# need to check these by polygon algorithm:
icects <- apply(pairs_bb, 1, function(ab) {
  a <- as.list(data.frame(cthulls[[ab[1]]]$xy))
  b <- as.list(data.frame(cthulls[[ab[2]]]$xy))
  polyclip::polyclip(a,b)
})

hit <- sapply(icects, length) > 0
pairs_overlap <- pairs_bb[ hit, ]

# areas of overlap
iareas <- -sapply(lapply(icects[hit], sapply, function(a)  polyArea(as.data.frame(a)) ), sum )/1000^2

table( overlapping_pairs= hit )
```

Quite a bit of overlap :( Check a pair with two GPS-based ones:

```{r, fig.height=6}
both_gps <- apply(pairs_overlap < 111, 1, all)
iareas_gps <- iareas [ both_gps  ]
i <- order(iareas_gps, decreasing = TRUE)[1]
ex_series <- series[ pairs_overlap[both_gps,][i,]] 
pa <- panta %>% filter( series %in% ex_series  ) 
v <- pa %>%
  ggplot() + 
  geom_sf(data = topes %>% filter(series %in% ex_series), aes(col = series, fill = series), alpha = .3)   +
  geom_point(aes(x, y, col = series), size=.3) + 
  geom_path(aes(x, y, col = series) , alpha = .1) #+ coord_fixed()

w <- pa %>% ggplot(aes(x = timestamp_y)) + 
  geom_histogram(aes(fill = series), bins = 20)
 
gridExtra::grid.arrange(v, w, ncol=1)
```

<!-- Katsotaan vielä 3D: -->

<!-- ```{r} -->
<!-- library(plotly) -->
<!-- pa %>% plot_ly(x=~x, y=~y, z=~timestamp_y,  -->
<!--               color=~factor(series), -->
<!--               colors = c("black","blue"), -->
<!--               type = "scatter3d",  -->
<!--               size = 0.05, alpha=1) -->

<!-- ``` -->


Should split in the future? Go now without splitting, as only Boolean-conditioning is used.





