---
title: "Wolf observations, rough intensity vol. 2.8: Diagnostics v1.0"
author: "Tuomas Rajala"
date : "`r Sys.Date()`"
output:
  html_document:
    toc: true
    code_folding: hide
    fig_caption: true
    number_sections: true
editor_options:
  chunk_output_type: console
---

```{r setup, include=FALSE}
library(ggplot2)
library(patchwork)
library(dplyr)
library(tidyr)
library(raster)
library(mgcv)
library(parallel)
library(sf)
theme_set(theme_bw())
knitr::opts_chunk$set(fig.width=9, fig.height=3, echo=TRUE, message=FALSE, warning=FALSE)
```

Tarkastellaan mallin tuottamia lukumääräennusteita.

- oletataan että paikalla on keskikokoinen reviiri

```{r}
crs1 <- 3067
crs1_c <- paste0("EPSG:", crs1)

fin <- readRDS("../data/finland.rds")
# Drop lappi from geometries
box1 <- st_bbox(c(xmin=0, xmax=100000000, ymin=0, ymax = max(72e5 + 30000)), crs=st_crs(fin))
fin1 <- st_crop(fin, box1)
ex1 <- raster::extent(sf::st_bbox(fin1)[c(1,3,2,4)])


fit <- readRDS("processed/poisson_regression_bamfit-v2.8.rds")
mdf <- readRDS("processed/celdat-v2.6.rds") %>% filter( vuosi < 2020)

c20 <- c20s <- readRDS("processed/corine8s-v1.rds")
regions <- readRDS("processed/territories-v1.rds")

# new
droad0 <- crop(stack("../data/digiroad_luokka12_1x1km_2021-04-14.grd"),  ex1)
projection(droad0) <- crs1_c
droad1 <- setNames(droad0, "droad.cl12")
```




Malli: 

```{r}
phihat <- sum(residuals( fit, type = "pearson" )^2) / df.residual(fit)

summary(fit, dispersion = phihat) 
cat("Overdispersion phi = ", phihat, "\n")
```



Reviirien keskiarvo

```{r}
area_km2_mean <- median(mdf$area_km2)
area_km2_mean
```




# Aika

Aggregoidaan havaintolukumäärät kuukauden paloihin, ja sitten verrataan ennusteisiin.

```{r}
mdf <- mdf %>% mutate(time = mean.tdate)
```

Cell data centers in time

```{r}
mdf %>% ggplot() + 
  geom_histogram(aes(time), bins=100) +
    scale_x_datetime(date_breaks = "1 year")

```

## Koko ajanjakso

```{r}

# Ennuste v havainnot
pred_o <- predict(fit, se = TRUE)

mom_o <-do.call(cbind, pred_o)
lohi <- cbind(exp(-2*mom_o[,2]), 1, exp(2*mom_o[,2])) * exp(mom_o[,1]+0.5*mom_o[,2]^2) 

# should be the same as
# lohi <- apply(mom_o, 1, function(x)
#   function(x) {
#     v <- rnorm(100, x[1], x[2]) 
#     q <- quantile(v, p=c(0.025, 0.975))
#     c(q[1], mean(v), q[2])
#   } )

mdf <- mutate(mdf, 
              pred    = lohi[,2],
              pred_lo = lohi[,1],
              pred_hi = lohi[,3],
              year = vuosi,
              month = kk)

# Ennuste
temp_df <- mdf %>% group_by(year, month, time) %>%
  summarise(nobs = sum(nsusi),
            pred = sum(pred),
            pred_hi = sum(pred_hi),
            pred_lo = sum(pred_lo))

```



```{r}
pred_tdf1 <- temp_df %>% filter( year < 2020 ) # 

pred_tdf1 %>% pivot_longer(pred:nobs) %>%
  ggplot(aes(time, y = value)) +
  geom_ribbon(aes(time, ymin =pred_lo, ymax = pred_hi), alpha = .2) +
  geom_line(aes(linetype = name, col = name), size=1)  + 
  geom_point(aes(col = name)) +
  theme(legend.position = "bottom") +
  scale_x_datetime(date_breaks = "1 year")
```

- hankala nähdä mitä tapahtuu ennen 2017
- 2017->: 
  - yliennuste kohtalainen 2017&2019, 2018 paremmin kohdalla

difference

```{r}
pred_tdf1 %>% 
  ggplot(aes(time)) +
  geom_hline(yintercept = 0) + 
  geom_ribbon(aes(ymin = pred_hi - nobs, ymax = pred_lo - nobs), alpha = .2) +
  geom_line(aes(y = pred - nobs), col = 2, lwd=1)  +
  scale_x_datetime(date_breaks = "1 year")
```



relative

```{r}
pred_tdf1 %>% 
  ggplot(aes(time)) +
  geom_hline(yintercept = 0) + 
  geom_line(aes(y = (pred - nobs) / pred), col = 2, lwd=1)  +
  scale_x_datetime(date_breaks = "1 year")
```

- arvo 1 olisi 100% väärässä: Heiluu aika lailla ulos rangelta

By years

```{r, fig.height=5, fig.width=10}
pred_tdf1 %>% #pivot_longer(pred:obs) %>%
  ggplot(aes(month, y = (pred-nobs)/pred)) +
  geom_point() +
  geom_hline(yintercept = 0) +
  theme(legend.position = "bottom")+ 
  facet_wrap(~year, ncol = 5)
```

By months
```{r, fig.height=5, fig.width=10}
pred_tdf1 %>% #pivot_longer(pred:obs) %>%
  ggplot(aes(month, y = (pred-nobs)/pred)) +
  geom_text(aes(label = year, col = factor(year)), size = 3) +
  geom_hline(yintercept = 0) + 
  guides(col = "none") + 
  theme(legend.position = "bottom")
```


## Prior to 2016


```{r}
pred_tdf1 <- temp_df %>% filter( time < "2016-03-05")
pred_tdf1 %>% pivot_longer(pred:nobs) %>%
  ggplot(aes(time, y = value, col = name)) +
  geom_line(aes(linetype = name), size=1.5)  + geom_point() +
  theme(legend.position = "bottom")+ 
  scale_x_datetime(date_breaks = "1 year")
```

difference



```{r}
pred_tdf1 %>% 
  ggplot(aes(time)) +
  geom_hline(yintercept = 0) + 
  geom_line(aes(y = pred - nobs), col = 2, lwd=1)  +
  scale_x_datetime(date_breaks = "1 year")
```


relative

```{r}
pred_tdf1 %>% 
  ggplot(aes(time)) +
  geom_hline(yintercept = 0) + 
  geom_line(aes(y = (pred - nobs) / pred), col = 2, lwd=1)  +
  scale_x_datetime(date_breaks = "1 year")
```

# Avaruus

Koko ajanjakso. Aggregoidaan data yli ajan, sitten verrataan ennusteisiin. Huomaa että tässä hila on aika rikkinäinen per ajanhetki, mutta pidetään se siten ennustettaessakin.

Elikkä yksikkö $i$ on 
$$n_i = \#\{susi \in C_i\}$$
where $C_i=month(i)x pixel(i)$ with 1x1km square pixels.

Ennuste on log-lineaarisen keskiarvon tasolla,

$$\hat\eta(i)$$

Josta ennuste tiheydelle 

$$\hat\lambda(i) = \exp[\hat\eta(i)]/|A_i|$$


Tehdään vielä aggregointi karkeampiin yksiköihin.

```{r, cache=TRUE}
make_spat_df <- function(mdf1) {

  cell_sum <- mdf1 %>% 
    group_by(raster_idx) %>% 
    summarise(nsusi = sum(nsusi), 
              npred = sum(pred))
  
  robs0 <- rpred0 <- raster(c20s)
  pixel_area <- prod( res(robs0) )
  
  robs0 [cell_sum$raster_idx]  <- cell_sum$nsusi
  rpred0[cell_sum$raster_idx]  <- cell_sum$npred 
  
  # crudify
  robs  <- aggregate(robs0,  fun = sum,  fact = 10)
  rpred <- aggregate(rpred0, fun = sum,  fact = 10)
  diff <- robs - rpred
 #cat( sprintf("square dimensions =%7.0fx%7.0fm\n", res(robs)[1], res(robs)[2]) )

#
  spat_df <- stack(list(obs=robs, pred=rpred)) %>% 
    as.data.frame(xy=TRUE) %>%
    mutate(diff = obs - pred) %>%
    pivot_longer(cols = c(obs, pred, diff), names_to = "layer") %>%
    filter(!is.na(value))
  list(robs = robs, rpred = rpred, spat_df = spat_df)
}

## Full data:
L <- make_spat_df(mdf)
spat_df <- L$spat_df
robs <- L$robs
rpred <- L$rpred

spat_df %>% group_by(layer) %>% summarise(m = mean(value))

```

```{r}
spat_df %>% filter(layer != "diff") %>%
  ggplot() +
  geom_histogram(aes(value, 
                     fill = layer), position = position_dodge(), 
                 bins = 50)
```

- 0 count is overpresented


```{r, eval=TRUE, fig.height = 7, fig.width=9}
spat_df %>% filter(layer != "diff") %>%
  ggplot() +
  geom_raster(aes(x, y, fill = log(value+1) )) +
  scale_fill_distiller(palette = "Spectral") + 
  coord_fixed() +
  facet_wrap(~layer)
```

Difference



```{r}
spat_df %>% filter(layer == "diff") %>%
  ggplot() +
  geom_histogram(aes(value, 
                     fill = layer), position = position_dodge(), 
                 bins = 50)
```


```{r, fig.height=5}
pd <- spat_df %>% filter(layer == "diff") %>%
  ggplot() +
  geom_raster(aes(x, y, fill = value )) +
  scale_fill_distiller(palette = "Spectral") + #, limits = c(-1,1)*20) + 
  coord_fixed() + ggtitle("obs - pred") 
pd
```

Some pixels are way off. Study.

## Extreme mismatches


```{r}
tassu <- readRDS("processed/tassu_dat2-v1.rds")
```


```{r}
i <- which.max(robs - rpred)

k <- cellFromXY(c20s, xyFromCell(robs, i))
rc <- rowColFromCell(c20s, k)
delta <- 5
kv <- cellFromRowColCombine(c20s, rc[1] + (-delta:delta),
                          rc[2] + (-delta:delta))

#diffi <- (robs0 - rpred0)[kv]

mdf_focus <- mdf %>% filter(raster_idx %in% kv)
mdf_focus_s <- mdf_focus %>% group_by(raster_idx) %>%
  summarise(nobs = sum(nsusi),
            pred = sum(pred), x = x[1], y=y[1])

mdf_focus_t <- mdf_focus %>% group_by(time, raster_idx) %>%
  summarise(nobs = sum(nsusi),
            pred = sum(pred), time = time,)

```

Marginal in space, one location:

```{r, fig.width=9, fig.height=8}
p <- mdf_focus_s %>% ggplot() + 
  coord_fixed() + 
  scale_fill_distiller(palette = "Spectral") + 
  geom_tile(aes(x, y, fill = nobs-pred))

p2 <- pd + geom_sf(data = mdf_focus_s %>% st_as_sf(coords=c("x","y"), crs=3067) %>% 
            st_bbox() %>% st_as_sfc(), fill=NA)

p2 + inset_element(p, left = 0.2, bottom = 0.5, right=1, top = 1)

```

And time:

```{r}
mdf_focus %>% ggplot() + 
    geom_jitter(aes(time, nsusi - pred, #group = raster_idx, 
                  shape = special_may))
```

Seems the specialist territory data is the troublemaker.


Tassu points:

```{r}
cell_sum <- mdf %>% 
    group_by(raster_idx) %>% 
    summarise(nsusi = sum(nsusi), 
              npred = sum(pred)) %>%
  mutate(nsusi = replace(nsusi, nsusi == 0, NA))
# 0 -> NA
  
mdf_focus_r <- mdf_focus_r_p <- raster(c20)
mdf_focus_r[mdf_focus_s$raster_idx] <- mdf_focus_s$nobs
mdf_focus_r <- crop( mdf_focus_r , extent(mdf_focus_s) + c(-1,1,-1,1)*500 )  
mdf_focus_r_p <- setValues(mdf_focus_r, mdf_focus_s$pred)
#mdf_focus_r  [cell_sum$raster_idx] <- cell_sum$nsusi
#mdf_focus_r_p[cell_sum$raster_idx] <- cell_sum$npred
mdf_focus_r_d <- mdf_focus_r - mdf_focus_r_p


# only in focus area
txy <- tassu %>% 
  mutate(cell = cellFromXY(c20, cbind(x, y))) %>%
  filter(cell %in% unique(mdf$raster_idx)) %>%
  st_as_sf(coords = c("x", "y"), crs = crs(fin))

bbox <- st_bbox(mdf_focus_r) %>% st_as_sfc() %>% st_transform(crs = crs(fin))
tassu_in_focus <- txy %>% 
  mutate(in_focus = 
           st_intersects(txy$geometry, bbox, sparse=FALSE)[,1] ) %>%
  filter(in_focus)
```




```{r, eval=FALSE, fig.height=8}
library(leaflet)
# helpoin on vaihtaa objektien projektiot
mdf_focus_r1    <- projectRaster(mdf_focus_r,   crs = 4326)
mdf_focus_r_p1  <- projectRaster(mdf_focus_r_p, crs = 4326)
mdf_focus_r_d1  <- projectRaster(mdf_focus_r_d, crs = 4326)
tassu_in_focus1 <- st_transform(tassu_in_focus, crs = 4326)

pal  <- colorNumeric("Reds", values(mdf_focus_r1) %>% na.omit(), reverse = TRUE,
                    na.color = "transparent")
pal2 <- colorNumeric("Blues", values(mdf_focus_r_p1) %>% na.omit(), reverse = !TRUE,
                    na.color = "transparent")
pal3 <- colorNumeric("Greens", values(mdf_focus_r_d1) %>% na.omit(), reverse = !TRUE,
                    na.color = "transparent")
palc <- colorFactor("Set1", domain = tassu_in_focus1$havaintotyyppi)

lea  <- leaflet() %>% addTiles(group="base")

lea %>% 
  addRasterImage(mdf_focus_r1, colors = pal, opacity = .9, group = "havaitut") %>%
  addRasterImage(mdf_focus_r_p1, colors = pal2, opacity = .9, group = "ennuste") %>%
  addRasterImage(mdf_focus_r_d1, colors = pal3, opacity = .9, group = "ennuste-havaitut") %>%
  addCircleMarkers(data=tassu_in_focus1, col = ~palc(havaintotyyppi), 
                   group = "tassu", radius = 5, popup = ~aika, stroke = FALSE, fillOpacity = .7,
                   options = markerOptions(noHide = FALSE)) %>%
  addLegend(pal = pal, values = values(mdf_focus_r1), title = "observed counts 2010-2019") %>%
  addLegend(pal = pal2, values = values(mdf_focus_r_p1) %>% na.omit(), title = "predicted counts 2010-2019") %>%
  addLegend(pal = palc, values = tassu_in_focus1$havaintotyyppi, title = "havaintotyyppi") %>%
  addLayersControl(
                    overlayGroups = c("havaitut", "ennuste", "ennuste-havaitut", "tassu"), 
                   options = layersControlOptions(collapsed = FALSE))

```

```{r}
#lea %>% 
#leaflet() %>% addCircleMarkers(data=tassu_in_focus1 %>% sample_n(1000), col = ~palc(havaintotyyppi), 
#                   group = "tassu", radius = 5, popup = ~aika, stroke = FALSE, fillOpacity = 1) 
```



## Spatial training error for data < 2017

```{r}
L2 <- make_spat_df(mdf %>% filter(vuosi < 2017))

spat_df2 <- L2$spat_df
spat_df2 %>% group_by(layer) %>% summarise(m = mean(value))

```


```{r}
spat_df2 %>% filter(layer != "diff") %>%
  ggplot() +
  geom_histogram(aes(value, 
                     fill = layer), position = position_dodge(), 
                 bins = 50)
```

```{r, eval=TRUE, fig.height = 7, fig.width=9}
spat_df2 %>% filter(layer == "diff") %>%
  ggplot() +
  geom_sf(data = fin1, fill=NA) + 
  geom_tile(aes(x, y, fill = value )) +
  scale_fill_distiller(palette = "Spectral") + 
  facet_wrap(~layer)
```


